# 请教：关于合并报表内部交易抵销时毛利率的确定方法

提问人：chenwenpei 时间：2012-04-14 12:17:08
抵销未实现内部销售时,销售方毛利率的确定方法: A为销售方，B采购方 1 、 按A公司全年的整体毛利率（A公司对所以客户的销售价格基本相似） 2 、 按A公司对B公司所销产品全年的整体毛利率（A公司全年销售价格未做重大调整，但对A公司销售的价格与其他客户有差异—内部交易价格不公允） 3 、 根据B公司期末存货结存余额（假设全部从A采购），推算其结存是哪几个月采购的，然后按这几个月A公司的整体毛利率或者对B销售的整体毛利率（各月之间毛利率差异较大，可能是B公司各月采购的产品类别结构比有较大不同） 举例：如B公司期末结存 100 万， 12 月从A公司采购 120 万，则采用 12 月的毛利率， 如B公司期末结存 100 万， 12月从A公司采购 50 万， 11 月采购 70 万，则采用 11 月和 12 月的综合毛利率， 如B公司期末结存 100 万， 12 月从A公司采购 30 万， 11 月采购 40 万， 10 月采购 40 万，则采用 10 月、 11 月和 12 月的综合毛利率， 4 、按产品大类分别测算毛利率（各类产品毛利率差异率较大）
欢迎讨论

回答人：chenyiwei
这个问题应当与以下几个因素均有关，应当结合交易的具体情况和会计基础工作所能提供信息的程度，基于可靠性、重要性和切实可行原则确定具体处理方法： 1 、内部销售的条款与其他对外销售是否存在重大差异； 2 、年度内各期间的销售价格、内部毛利率是否发生过重大变动； 3 、在内部交易中处于购买方地位的单位所采用的存货成本结转方法。

提问人：强了个强 时间：2017-02-26 13:38:37
陈版主，有相类似的问题提问一下您： 比如：酒店是上游，旅行社带团来吃饭，两个为同一母公司100%控股，①酒店成本10000 让旅行社团吃饭价格 14000 （市场价），所以酒店板块：成本 10000 收入 14000 毛利为40% ②那旅行社成本为 14000 和来旅游顾客要 15400 旅游收入， 所以旅行社成本 14000 收入 15400 所以旅行社毛利是10%。 在地消时， 抵消了 酒店收入14000 ，旅行社成本 14000 ，导致酒店板块 成本 10000 ，收入 0 ，旅行社板块： 成本 0 ，收入 15400 ，与实际严重不相符。请问您的看法是什么？

回答人：chenyiwei
整体合并层面，收入15400.成本 10000 ；在编制分部报告时，分别列示各板块自身的收入和成本，再列分部间收入、成本抵销各14000 即可。不能直接按抵销后金额列各板块的分部信息。